# 请教，收购子公司少数股权原归属于少数股东的其他综合收益还原问题？

提问人：haixia8402 时间：2022-08-12 11:45:25
背景： A公司是编制合并报表的母公司，B公司是A公司的子公司（持股比例90%），； 2022 年 5 月 31 日A公司收购了B公司的少数股权（10%股权）， 2022 年 5 月B公司报表上有以前年度投资性房产成本转公允价值计量产生其他综合收益余额 100 。 问题 1 ：A公司在编制 2020 年半年度合并报表时，将原归属于少数股东（10%）的其他综合收益余额还原，即从少数股东权益还原到合并报表的其他综合收益吗？如果还原，其他综合收益的附注放到哪个变动项目比较恰当， 问题 2 ：利润表中下面其他综合收益是否披露本次因收购增加的其他综合收益？如果披露是在“其他”项披露吗？

回答人：chenyiwei
合并报表层面，对于被收购的少数股权此前对应的其他综合收益也需要体现在期末归母的其他综合收益中，抵销分录表示为：借：资本公积——资本溢价，贷：其他综合收益。在合并权益变动表中，这属于所有者权益项目之间的内部结转（重分类）。
由此导致的其他综合收益本期增加额不属于合并利润表中的其他综合收益和综合收益总额的组成部分。